【裁判字號】    97,抗,243
【裁判日期】    970806
【裁判案由】    本票裁定
【裁判全文】
臺灣臺中地方法院民事裁定  97年度抗字第243號
抗  告  人    太廣股份有限公司
兼法定代理人  丁○○
抗  告  人    甲○○
抗  告  人    戊○○
抗  告  人    晶丞建設有限公司
法定代理人    乙○○
相  對  人    板信商業銀行股份有限公司
法定代理人    丙○○
上列當事人間聲請本票准許強制執行事件，抗告人對於民國97年
6 月10日本院簡易庭所為97年度司票字第4140號裁定提起抗告，
本院合議庭裁定如下：
    主    文
抗告駁回。
抗告程序費用新臺幣壹仟元由抗告人連帶負擔。
    理    由
一、按執票人向本票發票人行使追索權時，得聲請法院裁定後強
    制執行，票據法第123條定有明文。又本票執票人依票據法
    第123條規定聲請法院裁定許可對發票人強制執行，係屬非
    訟事件，此項聲請之裁定及抗告法院之裁定，僅依非訟事件
    程序以審查強制執行許可與否，並無確定實體上法律關係存
    否之效力，法院僅就本票形式上之要件是否具備予以審查即
    為已足，至於當事人間實體上之爭執，應循訴訟程序以資解
    決，要非非訟裁定法院所得審酌，最高法院57年台抗字第76
    號判例可資參照。
二、本件相對人主張其執有抗告人太廣股份有限公司、丁○○、
    甲○○、戊○○、晶丞建設有限公司於民國94年9 月30日共
    同簽發，到期日97年5 月21日，面額為新台幣（下同）82,0
    00,000元之本票1紙（下稱系爭本票），其上並載明「此票
    免除做成拒絕證書」，詎經提示後，尚有如原裁定主文所示
    之本金及利息不獲付款，爰依票據法第123條聲請裁定許可
    強制執行等情，已據相對人提出系爭本票1紙為證。原裁定
    法院審查本票形式上之要件業已具備，予以准許，即無不合
    。
三、抗告意旨雖謂：抗告人等就系爭本票債權，已部分清償完畢
    ，債權人仍以全部票面金額提出強制執行之聲請，其聲請顯
    於法未合等語。經查，系爭本票面額為82,000,000元，相對
    人僅請求其中之4,675,000元及自97年5月21日起至清償日止
    ，按年息4.08%計算之利息准予強制執行，是抗告人抗告理
    由主張相對人仍以全部票面金額提出強制執行之聲請，尚有
    誤會。至於抗告人主張就系爭本票債權已部分清償完畢之情
    ，縱使為真，亦屬實體上之爭執事項，應由抗告人另行提起
    訴訟以資解決，要非本非訟事件程序得為審究，故仍應為准
    許強制執行之裁定。從而，本件抗告為無理由，應予駁回。
四、據上論結，本件抗告為無理由，依非訟事件法第46條、第21
    條第2項、第24條第1項，民事訴訟法第495條之1第1項、第
    449條第1項、第85條第2項，裁定如主文。
中    華    民    國    97    年    8     月    6    日
                  民事第三庭    審判長法  官 林洲富
                                      法  官 林慧貞
                                      法  官 謝慧敏
正本係照原本作成。
本裁定不得再抗告。
中    華    民    國    97    年    8     月    6    日
                                      書記官


司法院資訊處製作；財團法人民間司法改革基金會備份。
